臺灣新北地方法院行政訴訟判決
111年度交字第47號
原      告  金政達    
被      告  新北市政府交通事件裁決處
                        設新北市○○區○○路○段000號2樓
上一代表人  李忠台(處長）住同上
訴訟代理人  黃曉妍律師
上列當事人間因交通裁決事件，原告不服被告中華民國110年12
月29日新北裁催字第48-CA0000000號裁決，提起行政訴訟，本院
判決如下：
    主  文
一、原告之訴駁回。
二、訴訟費用新臺幣300元由原告負擔。
    事實及理由
壹、程序方面：本件係原告不服被告所為道路交通管理處罰條例
    第8條的裁決而提起撤銷訴訟，依行政訴訟法第237條之1，
    應適用交通裁決事件訴訟程序，而本件該卷證資料已臻明確
    ，本院依同法第237條之7規定之裁量，於是不經言詞辯論，
    直接裁判，核先敘明。
貳、實體方面
一、爭訟概要：緣原告金政達駕駛所有車牌號碼000-0000號普通
    重型機車（下稱系爭機車），於110年9月6日23時12分許，
    行駛於新北市○○區○○路00號前時，因有「限速50公里，經測
    時速75公里，超速25公里(逾20公里至40公里以內)」之違規
    行為，經新北市政府警察局中和分局（下稱舉發機關）值勤
    員警以非固定式科學測速儀器測速並攝得其違規事實，遂於
    110年10月4日填製新北市警交大字第CA0000000號舉發違反
    道路交通管理事件通知單逕行舉發，記載應到案日期為110
    年11月18日前，並於110年10月4日入案移送被告處理。原告
    嗣於110年10月21日向被告提出申訴不服舉發，案經被告函
    請舉發機關查明原告陳述情節及違規當時情形後，仍認違規
    事實明確，被告為此乃依道路交通管理處罰條例第63條第1
    項及第40條之規定，以110年12月29日新北裁催字第48-CA00
    00000號違反道路交通管理事件裁決書（下稱原處分）裁處
    原告罰鍰新臺幣（下同）1,400元，並記違規點數1點。原告
    不服上開原處分，為此提起本件行政撤銷交通裁決訴訟。
二、原告起訴主張及聲明：
(一)原告駕駛系爭機車，於110年9月6日23時12分，行經中和區
    景平路21號前被流動相機拍照，在申請行政起訴狀前有去交
    通事件裁決處申訴，申訴內容為測速照相機前100至300公尺
    處應設立測速照相機的告示牌（表示前有測速照相或常有測
    速照相），或應設立測速照相的圖示牌等，申訴經被告駁回
    表示於景平路21號前方約130公尺處，即景平路59-12號前設
    置有限速50公里之告示牌，但並未說有設立前有測速照相、
    常有測速照相或測速照相的圖示牌等，既未設立這些警示牌
    ，就不能隨意地架設流動測速，因而提起行政訴訟，欲撤銷
    原處分。
(二)聲明：撤銷原處分。
三、被告答辯及聲明：
(一)答辯要旨：
 1.依內政部警政署交通違規稽查與輕微違規勸導作業注意事項
   中關於以非固定式儀器採證舉發略以:「…以『非固定式』科學
   儀器採證違規時，其執勤地點、項目應經主管核定…」規定之
   ，經查本件取締現場照片並參酌舉發機關勤務分配表，取締
   當時使用之測速儀器為非固定式測速相機，執勤地點為景平
   路，執勤項目為「守望-取締重大違規(測速)」，且該勤務表
   業經舉發機關主管簽核，舉發機關員警於值勤時亦有著員警
   制服，是以，舉發機關員警取締舉發行為自符上揭作業事項
   規定，取締舉發行為合於法制要求。
 2.次查舉發機關所提供之現場照片，系爭路段確實設有臨時之
   警52標牌，標牌並無斑駁致辨識不清之情狀，且設置位置無
   任何障礙物遮蔽之，行經此路段駕駛人均得明顯看見此標牌
   ；且參酌舉發機關員警職務報告內容，可知當時員警將測速
   相機警示牌放置於景平路59-12號前，後將測速相機放置於景
   平路21號前(往永和方向)，其設置地點與測速地點相距約130
   公尺，故該警告標牌之設置符合處罰條例第7之2條之規定，
   應無疑義；另原告駕駛時速係由合格檢驗之測速儀器所測得
   ，行為時測得之時速為75公里，顯逾系爭路段限速50公里之
   規定，此有測速照相儀器之合格審驗儀器之證明書可資佐證
   ，違規事實明確，舉發機關依法舉發並無違誤，綜上所述，
   被告依法裁處，應無違誤，原告之訴為無理由。
(二)聲明：原告之訴駁回。
四、爭點：
(一)被告認原告駕駛系爭機車，於110年9月6日23時12分許，行
    駛於中和區景平路21號前時，有「汽車駕駛人行車速度，超
    過規定之最高時速逾20公里至40公里以內（限速50公里，經
    測時速75公里，超速25公里）」之違規行為，以原處分裁罰
    原告是否合法有據？
(二)原告以其駕車行經該路段時，經流動相機拍照舉發，然該處
    並未有測速照相標誌等情為由，主張原處分應予撤銷，是否
    有理可採？
五、本院之判斷：
(一)前提事實：原告駕駛之系爭機車，於110年9月6日23時12分
    許，行駛於新北市○○區○○路00號前時，因有「限速50公里，
    經測時速75公里，超速25公里(逾20公里至40公里以內)」之
    違規行為，經舉發機關值勤員警以非固定式科學測速儀器測
    速並攝得其違規事實，遂於110年10月4日填製新北市警交大
    字第CA0000000號舉發違反道路交通管理事件通知單逕行舉
    發，記載應到案日期為110年11月18日前，並於110年10月4
    日入案移送被告處理。原告雖於110年10月21日向被告提出
    申訴不服舉發，惟經被告函請舉發機關查明原告陳述情節及
    違規當時情形後，仍認違規事實明確，乃依道路交通管理處
    罰條例第63條第1項及第40條規定，以原處分書裁處原告罰
    鍰1,400元，並記違規點數1點等情，此有本案舉發違反道路
    交通管理事件通知單暨送達簽收收據、違規查詢報表、原告
    110年10月21日之交通違規案件陳述書、新北市政府警察局
    中和分局110年10月29日新北警中交字第1104678117號函、
    原處分書、新北市警察局中和分局111年2月22日警中交字第
    1114640943號函、新北市政府交通警察大隊中和分隊46人勤
    務分配表、舉發員警職務報告、現場設速照相告示牌照片與
    GOOGLE地圖、測速採證照片、現場限速警示告示牌照片、雷
    達測速儀檢定合格證書、原處分書、駕駛人基本資料及系爭
    機車車籍查詢等附卷可稽（分見本院卷第51頁暨第57頁、第
    53頁、第59頁至第61頁、第63頁至第64頁、第65頁、第69頁
    至第70頁、第73頁、第75頁、第77頁、第79頁、第81頁、第
    83頁、第85頁、第87頁及第85頁），核可認定為真實。
(二)被告認原告駕駛系爭機車，於110年9月6日23時12分許，行
    駛於中和區景平路21號前時，有「汽車駕駛人行車速度，超
    過規定之最高時速逾20公里至40公里以內（限速50公里，經
    測時速75公里，超速25公里）」之違規行為，以原處分裁罰
    原告，核屬合法有據。
  1.應適用之法令：
　⑴按「車輛：指非依軌道電力架設，而以原動機行駛之汽車（
    包括機車）、慢車及其他行駛於道路之動力車輛。」，道路
    交通管理處罰條例第3條第8款定有明文。次按「行車速度，
    依速限標誌或標線之規定」，道路交通安全規則第93條第1
    項定有明文。又「汽車駕駛人，行車速度，超過規定之最高
    時速，或低於規定之最低時速，除有第43條第1項第2款情形
    外，處新臺幣1200元以上2400元以下罰鍰。」、另「汽車駕
    駛人有下列各款所列條款之一者，除依原條款處罰鍰外，並
    予記點：一、有第33條第1項、第2項、第38條第1項、第40
    條、第45條、第47條第1款至第3款、第48條、第49條或第60
    條第1項、第2項第1款、第2款情形之一者，各記違規點數1
    點。」，道路交通管理處罰條例第40條、第63條第1項第1款
    分別定有明文。
　⑵次按違反道路交通管理事件統一裁罰基準及處理細則第1條規
    定：「本細則依道路交通管理處罰條例第92條第4項規定訂
    定之」、第2條第1項、第2項規定：「處理違反道路交通管
    理事件之程序及統一裁罰基準依本細則之規定辦理。前項統
    一裁罰基準，如附件違反道路交通管理事件統一裁罰基準表
    。」，核上開統一裁罰基準及處理細則之規定，就其立法目
    的及功能，乃為防止處罰機關枉縱或偏頗，依道路交通管理
    處罰條例第92條第4項所授權交通部會同內政部訂定「違反
    道路交通管理事件統一裁罰基準及處理細則」及其附件「違
    反道路交通管理事件統一裁罰基準表」，用以維持裁罰之統
    一性與全國因違反道路交通管理事件受處罰民眾之公平，不
    因裁決人員不同，而生偏頗，寓有避免各監理機關於相同事
    件恣意為不同裁罰之功能，並非法所不許，於憲法上保障人
    民財產權之意旨並無牴觸（此並有改制前司法院大法官會議
    釋字第511號解釋意旨理由足資參照），並無違反法律保留
    原則。再依本件違規行為時之違反道路交通管理事件統一裁
    罰基準表記載，機車駕駛人違反道路交通管理處罰條例第40
    條規定（駕駛人行車速度，超過規定之最高時速逾20公里至
    40公里以內），於期限內繳納或到案聽候裁決者，應處罰鍰
    1,400元。核此規定，既係基於母法之授權而為訂定，且就
    違反道路交通管理事件統一裁罰基準及處理細則附件所示統
    一裁罰基準表中有關道路交通管理處罰條例第40條之裁罰基
    準內容（基準表除就其是否於期限內繳納或到案聽候裁決為
    裁量因素外，並就其不同違規車種及超過最高時速之程度，
    就其可能衍生危害交通安全之輕重不同，區分機車、汽車等
    不同罰鍰標準，其衍生交通秩序危害，既不相同，分別處以
    不同之罰鍰，符合相同事件相同處理，不同事件不同處理之
    平等原則。），並未牴觸母法，是被告自得依此基準而為裁
    罰。
　2.查，本件係舉發機關員警於110年9月6日22時至2時在新北市
    ○○區○○路00號前，執行車輛超速違規取締勤務，於景平路21
    號前方約130公尺處景平路59-12號前，設置懸掛有測速照相
    警示牌（距離測速執行點約130公尺處），此業據新北市政
    府警察局中和分局110年10月29日警中交字第1104678117號
    函及111年2月22日警中交字第1114640943號與舉發員警職務
    報告敘明在案（分見本院卷第63頁至第64頁及第69頁至第70
    頁與第75業），並有現場經懸掛之測速照相警示立牌照片與
    系爭路段限速50公里之立牌照片（分見本院卷第77頁上方及
    第81頁）為證，而原告所有系爭機車，確實於110年9月6日2
    3時12分許，行駛於中和區景平路21號前時，經舉發機關值
    勤員警以非固定式科學測速儀器測速並攝得其違規事實之事
    實，亦有本院卷第79頁所附採測速證照片內上方所載：「日
    期：2021/09/06、時間：23:12:29、速度75公里/小時、方
    向：車尾、限速：50公里/小時、證號J0GA0000000A、地點
    ：中和區景平路21號前」等情相符，而上開雷達測速測儀亦
    經經濟部標準檢驗局委託財團法人工業技術研究院於109年1
    1月10日檢定合格，檢定有效期限至110年11月30日，亦有雷
    達測速儀檢定合格證書為證（見本院卷第83頁），為此，被
    告參合上開事證，認原告所有系爭機車，於110年1月13日16
    時8分，行駛於中和區景平路21號前時，因有「限速50公里
    ，經測時速75公里，超速25公里(逾20公里至40公里以內)」
    之違規行為，以原處分裁罰原告，即屬合法有據。
(三)原告以其駕車行經該路段時，經流動相機拍照舉發，然該處
    並未有測速照相標誌等情為由，主張原處分應予撤銷，乃屬
    無理，不可採。
　  查，本件依舉發機關員警職務報告既已載明「1.職警員鄭俊
    廷於110年09月06日22時至2時20擔服守望及取締違規勤務，
    並於110年09月06日22時40分許將測速照相警示牌懸掛於景
    平路59-12號前，將測速器置放於新北市○○區○○路00號前（
    往永和方向），實測距離約130公尺，該東山測速器亦檢驗
    合格，完全符合規定。...。」（見本院卷第75頁），並經
    舉發機關提出勤務分配表（見本院卷第73頁）與前揭現場懸
    掛之測速照相警示立牌照片（見本院卷第77頁上方）為佐，
    並無原告所稱該處未有測速照相標誌之事，為此，原告以其
    駕車行經該路段時，經流動相機拍照舉發，該處並未有測速
    照相標誌等情為由，主張原處分應予撤銷，即屬無理，不可
    採。
(四)本件判決基礎已臻明確，兩造其餘攻擊防禦方法及訴訟資料
    ，經本院審核後，或與本案爭點無涉，或對於本件判決結果
    不生影響，爰毋庸一一再加論述，併予敘明。
(五)本件第一審裁判費新臺幣300元，應由敗訴之原告負擔，所
    以確定如主文第2項所示。
六、結論：原處分並無違誤，原告訴請撤銷為無理由，應予駁回
    。
中　　華　　民　　國　　111 　年　　4 　　月　　8 　　日
                  行政訴訟庭  法  官  楊志勇
如不服本判決，應於判決送達後20日內，向本院提出上訴狀，上
訴狀並應記載上訴理由，表明關於原判決所違背之法令及其具體
內容或依訴訟資料可認為原判決有違背法令之具體事實，並繳納
上訴費新臺幣750元。其未表明上訴理由者，應於提出上訴後20
日內向本院補提理由書（上訴狀及上訴理由書均須按他造人數附
繕本），如逾期未提出上訴理由書者，本院毋庸再命補正，由本
院逕以裁定駁回上訴
                              書記官   林楷勳
中　　華　　民　　國　　111 　年　　4 　　月　　8 　　日